最高法院刑事判決                                八十七年度台非字第一七○號
    上 訴 人  最高法院檢察署檢察總長
    被    告  甲○○  男
右上訴人因被告違反電信法案件，對於台灣台中地方法院中華民國八十六年十二月二
十三日第一審確定判決（八十六年度訴字第三○四○號，起訴案號：台灣台中地方法
院檢察署八十六年度偵字第二六○一號），認為違法，提起非常上訴，本院判決如左
：
    主  文
原判決撤銷。
甲○○連續意圖為自己不法之利益，以無線盜用他人電信設備，處有期徒刑伍月。
    理  由
非常上訴理由稱：「按受有期徒刑之執行完畢，或受無期徒刑或受有期徒刑一部之執
行而赦免後，五年以內再犯有期徒刑以上之罪者，為累犯，刑法第四十七條定有明文
，本件被告固曾因違反麻醉藥品管理條例，經台灣台中地方法院判處有期徒刑二年八
月，並於八十四年二月十八日假釋出獄，惟被告又於假釋期間犯罪，被撤銷假釋，經
更定殘刑一年三月二十九日，與其另犯之違反槍砲彈藥刀械管制條例案件合併執行，
應於九十一年四月十五日始執行完畢，此有刑案資料查註紀錄表、法務部函及檢察官
執行指揮書等可稽，被告於八十五年五月間再犯本件違反電信法之罪，並無受有期徒
刑執行完畢後，五年以內再犯有期徒刑以上之罪之情形，原判決依累犯予以論科，核
屬違法，爰依刑事訴訟法第四百四十一條、第四百四十三條提起非常上訴，以資糾正
」等語。
本院查被告雖曾因違反麻醉藥品管理條例案件，經台灣台中地方法院判處有期徒刑二
年八月，並於民國八十四年二月十八日假釋出獄，惟被告旋於假釋期間犯罪被撤銷假
釋，經更定殘餘刑期一年三月二十九日與其另犯之違反槍砲彈藥刀械管制條例等罪案
件合併執行，應於九十一年四月十五日始執行完畢，有刑案資料查註紀錄表、法務部
八十六年四月三十日法八十六監決字第一二○七九號函及檢察官執行指揮書附卷可稽
。被告於八十五年五月間再犯本件電信法之罪時，並無受有期徒刑執行完畢，五年以
內再犯有期徒刑以上之罪情形，自與刑法第四十七條規定之累犯須受有期徒刑執行完
畢再犯之要件不合，原判決竟以累犯論科，自有適用法則不當之違法，案經確定，且
不利於被告，非常上訴意旨執以指摘，洵有理由，應由本院將原判決撤銷，另行判決
，以資糾正。
據上論結，應依刑事訴訟法第四百四十七條第一項第一款但書、電信法第五十六條第
一項、刑法第十一條前段、第五十六條，判決如主文。
中      華      民      國    八十七    年      六      月      四      日
                              最高法院刑事第五庭
                                  審判長法官  陳  錫  奎
                                        法官  王  德  雲
                                        法官  洪  清  江
                                        法官  吳  昆  仁
                                        法官  李  伯  道
      右正本證明與原本無異
                                              書  記  官
中      華      民      國    八十七    年      六      月      九      日
